【裁判字號】    99,交聲,1910
【裁判日期】    990630
【裁判案由】    聲明異議
【裁判全文】
臺灣臺中地方法院交通事件裁定       99年度交聲字第1910號
抗  告  人  交通部公路總局臺中區監理所
抗告人即
聲明異議人  甲○○
上列抗告人等因違反道路交通管理處罰條例案件，不服本院中華
民國99年5月12日所為之裁定(原處分案號：中監違字第裁60-I00
000000號)，提起抗告，本院認為抗告有理由，更正裁定如下：
    主  文
原裁定撤銷。
    理  由
一、原處分機關交通部公路總局臺中區監理所抗告意旨略以：抗
    告人人即受處分人甲○○（下稱抗告人）駕駛4509-TY自用
    小客車，於民國98年9月10日11分許，在台17線與新東路口
    前，因「闖紅燈」違規，經原舉發機關依違反道路交通管理
    處罰條例第53條第1項以彰警交字第I00000000號違規通知單
    舉發，本所已於99年3月29日以中監違字第裁60-I00000000
    號裁決書裁處罰鍰新臺幣（下同）4,000元並記違規點數3點
    在案，並於99年4月2日送達上開裁決書予抗告人本人簽收，
    是本件並非未經裁決等語。
二、抗告人抗告意旨略以：係爭違規事件業經交通部公路總局臺
    中區監理所於99年3月29日裁決罰鍰在案等語。
三、按原審法院認為抗告有理由者，應更正其裁定，刑事訴訟法
    第408條第2項前段定有明文；此項規定依道路交通案件處理
    辦法第26條規定，於交通案件亦準用之。原裁定原據本院於
    99年5月4日以公務電話向交通部公路總局臺中區監理所（原
    處分機關）承辦人員查詢抗告人98年9月10日之「闖紅燈」
    違規一案，是否經原處分機關裁決一事，獲覆該違規事件未
    經主管機關裁決，有本院公務電話紀錄表及原處分機關傳真
    查詢資料各1份附卷可憑，然本院獲抗告人提起抗告後，再
    詢原處分機關，獲覆「本案經查本所於99 年5月5日確接到
    鈞院公務查詢電話，因彰警交字第I0000000 0號違規通知單
    於99年4月20日已繳納罰鍰，接聽電話人員並未予以詳查，
    誤認未開立裁決書，致鈞院判斷錯誤，認為本件聲明異議不
    合法律上程式，且無從命補正，自應予駁回之裁定，造成鈞
    院審理困擾與不便之處，特致歉意，敬祈諒察，本所將以此
    為案例，加強員工在職訓練，避免類此情形再次發生。」，
    此有該所99年5月24日中監自字第0991004065 號函1份附卷
    可憑，顯見原裁定所據為判斷依據顯有錯誤，抗告人甲○○
    之抗告意旨執此指摘原裁定不當，為有理由，自應由本院將
    原裁定撤銷。
四、依刑事訴訟法第408條第2項前段，道路交通案件處理辦法第
    26條、第20條前段，裁定如主文。
中    華    民    國    99    年    6     月    30    日
                      交通法庭  法  官  洪挺梧
以上正本證明與原本無異。
如不服本裁定，應於收受送達後5日內向本院提出抗告狀。（應
附繕本）
                                書記官  劉雅玲
中    華    民    國    99    年    6     月    30    日

司法院資訊處製作；財團法人民間司法改革基金會備份。
